臺灣嘉義地方法院刑事裁定
111年度撤緩字第102號
聲  請  人  臺灣嘉義地方檢察署檢察官
受  刑  人  周盈嘉


上列受刑人因違反槍砲彈藥刀械管制條例案件，經檢察官聲請撤
銷緩刑（臺灣嘉義地方檢察署110年度執緩字第264號），本院裁
定如下：
    主    文
周盈嘉之緩刑宣告撤銷。
    理    由
一、聲請意旨略以：受刑人周盈嘉因違反槍砲彈藥刀械管制條例
    案件，經臺灣高等法院臺南分院於民國110年9月9日，以110
    年度上訴字第441號判決處有期徒刑2年，併科罰金新臺幣（
    下同）50,000元，緩刑4年，並應於判決確定後1年內提供80
    小時義務勞務，已於110年10月19日確定。詎受刑人於緩刑
    期內未依規定於期限內完成義務勞務，違反刑法第74條第2
    項第5款所定負擔情節重大，足認原宣告之緩刑難收預期效
    果，而有執行刑罰之必要，爰依刑事訴訟法第476條規定聲
    請裁定撤銷緩刑之宣告等語。
二、按緩刑宣告，得斟酌情形命犯罪行為人向指定之政府機關、
    政府機構、行政法人、社區或其他符合公益目的之機構或團
    體提供40小時以上240小時以下之義務勞務；又受緩刑之宣
    告，而違反第74條第2項第1款至第8款所定負擔情節重大者
    ，足認原宣告之緩刑難收其預期效果，而有執行刑罰之必要
    者，得撤銷其緩刑宣告，刑法第74條第2項第5款、第75條之
    1第1項第4款分別定有明文。而具備前述事由時，撤銷緩刑
    之宣告與否厥在「是否情節重大」，而何謂「情節重大」，
    係屬不確定法律概念，應依據個案及具體情形決定，審酌保
    安處分執行命令之達成或宣告緩刑之目的、受刑人有無故意
    不履行、無正當事由拒絕履行或顯有逃匿之虞等情，足見有
    保護管束處分或緩刑之宣告已不能收效之情形，而有執行刑
    罰之必要。
三、經查：    
  ㈠受刑人前因違反槍砲彈藥刀械管制條例案件，經本院以109年
    度訴字第584號判決處有期徒刑2年，併科罰金50,000元，緩
    刑4年，並應於判決確定後1年內向指定之政府機關、政府機
    構、行政法人、社區或其他符合公益目的之機構或團體，提
    供80小時之義務勞務，緩刑期間付保護管束，嗣經臺灣嘉義
    地方檢察署檢察官提起上訴，經臺灣高等法院臺南分院於11
    0年9月9日以110年度上訴字第441號判決駁回上訴，並於110
    年10月19日確定在案，此有臺灣高等法院被告前案紀錄表、
    本院109年度訴字第584號判決、臺灣高等法院臺南分院110
    年度上訴字第441號判決等可參。
  ㈡依照上開確定判決之內容，受刑人即應於上開案件確定後1年
    內提供80小時之義務勞務，又上開案件是於110年10月19日
    確定，則其履行上開負擔之期間起訖日為110年10月19日至1
    11年10月18日，此有臺灣嘉義地方檢察署檢察官執行附條件
    緩刑案件通知書可佐。而後①經臺灣嘉義地方檢察署於111年
    1月19日以嘉檢曉護辛字第1119001776號函通知受刑人應於1
    11年2月9日報到參加義務勞務說明會，上開函文為送達後，
    因未獲會晤受刑人本人，亦無有辨別事理能力之同居人、受
    僱人代收，因此於111年1月22日送達，但受刑人並未於111
    年2月9日到場報到，②再經臺灣嘉義地方檢察署於111年2月1
    4日以嘉檢曉護辛字第1119003613號函通知受刑人應於111年
    3月9日報到參加義務勞務說明會，上開函文由受刑人於111
    年2月15日親自收受，受刑人並於111年3月9日報到參加義務
    勞務說明會，並於當日簽立「臺灣嘉義地方檢察署（附條件
    ）緩刑付保護管束人應注意事項具結書」、「臺灣嘉義地方
    檢察署緩刑義務勞務人基本資料表」、「臺灣嘉義地方檢察
    署送達地址具結書」、「臺灣嘉義地方檢察署義務勞務說明
    會課程心得回饋單」、「具結書」。③而臺灣嘉義地方檢察
    署檢察官其後指定受刑人提供義務勞務之機關為「財團法人
    九華山地藏庵」，並於111年3月10日以嘉檢曉護辛字第1119
    006455號函檢送工作日誌、回覆單與財團法人九華山地藏庵
    ，並通知受刑人應於111年3月31日主動財團法人九華山地藏
    庵聯繫並執行，且告知其履行期間為「110年10月19日至111
    年10月18日」，而受刑人則於111年3月28日以電話報到。④
    嗣受刑人於111年3至5月份，均未曾前往財團法人九華山地
    藏庵提供義務勞務，經臺灣嘉義地方檢察署於111年6月14日
    以嘉檢曉護辛字第1119016063號函通知受刑人其未開始執行
    義務勞務已違反保護管束期間應遵守之規定，應儘速履行，
    如有違誤，得依法撤銷緩刑之宣告等旨，該函文則於111年6
    月15日由受刑人親自收領，受刑人於111年6月24日提供2小
    時之義務勞務。⑤之後，受刑人及至111年7月31日均未再前
    往財團法人九華山地藏庵提供任何時數之義務勞務，再經臺
    灣嘉義地方檢察署於111年8月16日以嘉檢曉護辛字第111902
    2664號函告知受刑人其義務勞務之履行成效不彰、應儘速提
    供義務勞務，否則得依法撤銷緩刑宣告之旨，上開函文於11
    1年8月17日由受刑人親自領取，受刑人因此再於111年8月22
    日提供2小時之義務勞務。⑥而臺灣嘉義地方檢察署又於111
    年9月12日以嘉檢曉護辛字第1119025461號函通知受刑人其
    履行期限將於111年10月18日屆滿，應儘速將未履行之義務
    勞務時數履行，否則將依法撤銷緩刑之宣告，並於111年9月
    13日由受刑人親自受領上開函文，其後，受刑人再於111年1
    0月10日、111年10月11日分別提供3小時、4小時之義務勞務
    ，此經本院核閱臺灣嘉義地方檢察署111年度執護勞字第4號
    觀護卷宗確認無誤。
  ㈢故堪認受刑人於上開案件判決確定後，確實未依該確定判決
    所命緩刑之負擔履行完畢。且依前述執行過程，受刑人於11
    1年3月9日報到參加義務勞務說明會時，簽立「臺灣嘉義地
    方檢察署（附條件）緩刑付保護管束人應注意事項具結書」
    內已包含相關規定與撤銷之法律效果，且其後受刑人經臺灣
    嘉義地方檢察署於111年3月10日以函文通知，也已知悉其提
    供義務勞務之期限為「110年10月19日至111年10月18日」，
    但受刑人其後於111年3至5月份始終未為任何義務勞務提供
    ，是經臺灣嘉義地方檢察署發函通知，才於111年6月24日第
    一次提供義務勞務2小時，嗣於111年7月份也均未曾前往財
    團法人九華山地藏庵提供義務勞務，再經臺灣嘉義地方檢察
    署發函通知，才又於111年8月22日提供2小時之義務勞務，
    之後再經臺灣嘉義地方檢察署發函督促受刑人應儘速於上開
    期限屆至前提供上未履行之義務勞務時數，並由受刑人於11
    1年9月13日親自受領該函文，受刑人遲至111年10月10日、1
    11年10月11日才再提供3小時、4小時之義務勞務，受刑人於
    上開期限屆滿時所履行義務勞務時數合計僅有11小時，與其
    原應於上開判決確定後1年內提供80小時義務勞務相去甚遠
    。且受刑人是經過臺灣嘉義地方檢察署多次發函告知，始履
    行上開義務勞務，甚至於臺灣嘉義地方檢察署最後於111年9
    月12日發函告知其履行期限將屆滿，受刑人於翌日並已收受
    該函文後，幾乎經過1個月才又前往財團法人九華山地藏庵
    提供義務勞務，復未見受刑人有何正當事由拒絕履行或未能
    履行上開負擔，顯見受刑人履行義務勞務之狀況甚為消極、
    被動，宛若事不關己之心態。
  ㈣從而，受刑人違反上開緩刑所命負擔，且其為反之情節已達
    重大之程度，原先預期受刑人藉由緩刑所附上開負擔，令其
    心生警惕而端正行止，並使其生活回歸正常之目的難以達成
    ，原先緩刑之宣告實難收預期之效，有執行刑罰之必要，聲
    請人所為本件聲請，為有理由，自應撤銷其緩刑之宣告。
四、依刑事訴訟法第476條，裁定如主文。
中　　華　　民　　國　　111 　年　　11　　月　　16　　日
                  刑事第六庭    法　官　郭振杰
上列正本證明與原本無異。
如不服本裁定，應於裁定送達後5日內向本院提出抗告狀（應附
繕本）。
中　　華　　民　　國　　111 　年　　11　　月　　16　　日
                              書記官  王翰揚